最高法院刑事判決　　　　　　　　　　　　　　　八十六年度台上字第七一八九號
　　上　訴　人　甲○○
右上訴人因違反槍彈藥刀械管制條例案件，不服台灣高等法院台南分院中華民國八
十五年十二月三十一日第二審判決（八十五年度上訴字第一七四五號，起訴案號：台
灣台南地方法院檢察署八十五年度偵字第八一三三號），提起上訴，本院判決如左：
    主  文
原判決撤銷，發回台灣高等法院台南分院。
    理  由
本件原判決認定上訴人甲○○於民國八十五年六月間某日，在其位於台南巿中正路賃
居處（詳細門牌號碼不詳），未經許可，以其購自模型玩具店之玩具手槍一枝，製造
成具殺傷力之改造玩具手槍（編號0000000000）。嗣於八十五年七月十三
日十二時四十五分許，在台南巿民族路一段二十三號方程式茶坊內為警查獲，並扣得
甲○○所有具殺傷力之改造玩具手槍一枝（含彈匣一個）及其所有如原判決附表所示
未完成品玩具手槍、彈殼、槍管、火藥、改造工具等物等情。因而撤銷第一審判決，
改判論處上訴人未經許可製造具有殺傷力之玩具手槍罪刑，固非無見。
惟查：(一)原判決認定上訴人所為係犯製造具有殺傷力之玩具手槍罪，並對於原判決附
表所列之物品，認係上訴人所有，供改造槍械犯罪之用，均諭知沒收。但該附表所列
之改造子彈十一顆、彈殼十九個、工業用火藥十顆、鋼珠一袋等物，似非供製造槍械
所用之物，而係製造子彈所用。如果無訛，原判決既未認定上訴人有製造子彈之行為
，卻併為沒收之諭知，難認適法。(二)依上訴人於偵查中供稱：在八十五年六、七月間
，在台南市○○路租屋處改造的，由模型店買來改造，二支都是，子彈也是由模型店
附送的，由我改造的等語（見偵查卷卷第二十四頁）。所供如果可採取，該附表所列
之無殺傷力之玩具手槍及改造槍管各一支，是否上訴人已進行製造具有殺傷力之玩具
手槍，而尚未完成？其行為是否應適用槍彈藥刀械管制條例第十條第四項之未遂罪
處罰？原判決未詳予調查審酌，遽行判決，自欠允當。(三)原判決係適用槍彈藥刀械
管制條例第十條第一項之規定，論處上訴人罪刑。於理由內比較新舊法之適用時，竟
謂「本件被告甲○○未經許可，無故改造玩具手槍之犯罪時間，在該條例第九條之一
第三項修正前，經依刑法第二條第一項但書比較結果，仍以修正前該條例第十條第三
項規定，較有利於被告甲○○，此部分自應適用修正前該條例第十條第三項論處」云
云，致理由之論敘前後矛盾，自屬違法。上訴意旨執以指摘原判決不當，非無理由，
應認有發回更審之原因。又判決主文之記載，應與犯罪構成要件之條文一致，則原判
決關於主文之記載應以「未經許可，製造可發射子彈具有殺傷力之玩具手槍，……」
為當，原判決未記載「可發射子彈」亦有未洽。另槍彈藥刀械管制條例已於八十六
年十一月二十四日修正公布施行，原判決未及比較新舊法之適用，亦欠允當。案經發
回，併予指明。
據上論結，應依刑事訴訟法第三百九十七條、第四百零一條，判決如主文。
中      華      民      國    八十六    年     十二     月      五      日
                              最高法院刑事第十庭
                                  審判長法官  吳  雄  銘
                                        法官  池  啟  明
                                        法官  陳  宗  鎮
                                        法官  石  木  欽
                                        法官  吳  火  川
      右正本證明與原本無異
                                              書  記  官
中      華      民      國    八十六    年     十二     月      十      日
